【裁判字號】    92,交聲,264
【裁判日期】    920627
【裁判案由】    聲明異議
【裁判全文】
臺灣臺南地方法院交通事件裁定                    九十二年度交聲字第二六四號
    移送機關  交通部公路總局嘉義區監理所臺南監理站
    受處分人  甲○○
    即異議人
右列受處分人因違反道路交通管理處罰條例案件，對於交通部公路總局嘉義區監理所
台南監理站九十二年五月十六日所為之處分（原處分案號：南監五字第裁七四－Ｓ0
0000000號）聲明異議，本院裁定如左：
    主  文
異議駁回。
    理  由
一、聲明異議意旨如附件聲明異議狀所載。
二、按汽車駕駛人停車時，有在禁止臨時停車處所停車者，處新台幣六百元以上一千
    二百元以下罰鍰；前項情形，交通勤務警察或依法令執行交通稽查任務人員，應
    責令汽車駕駛人將車移置適當處所；如汽車駕駛人不予移置或不在車內時，得由
    該交通勤務警察或依法令執行交通稽查人員為之，或得於舉發其違規後，使用民
    間拖吊車拖離之，並收取移置費。又汽車駕駛人之行為有違規停車者，當場不能
    或不宜攔截製單舉發者，得對汽車所有人逕行舉發之；前項逕行舉發，應記明車
    輛牌照號碼、車型等可資辨明之資料，查明汽車所有人姓名或名稱、住址，製單
    舉發處罰之，道路交通管理處罰條例第五十六條第一項第一款、第二項、第七條
    之二第一項第五款、第二項分別定有明文。又交岔路口、公共汽車招呼站十公尺
    內、消防栓、消防車出入口五公尺內不得臨時停車，道路交通安全規則第一百十
    一條第一項第二款定有明文。此外，紅實線，設於路側，用以禁止臨時停車，道
    路交通標誌標線號誌設置規則第一四九條第一項第五款亦有明定。
三、經查本件受處分人即異議人甲○○所有之車牌號碼ＵＬ－三七一九號自用小客車
    ，於民國九十二年四月二十九日下午二時三十分許，經人駕駛於台南市○○路與
    大新街交岔路口之繪有紅實線路側違規停車，經執勤警員鳴笛警告，未發現駕駛
    人移置改善，而予拖吊、舉發等情，有臺南市警察局九十二年五月八日南市警交
    字第０九二００三八三一九號函、臺南市警察局南市警交字第Ｓ0000000
    0號舉發違反道路交通管理事件通知單及違規採證照片各乙紙附卷可參，而異議
    人於異議狀內亦不否認於該時地違規停車等情，是該車確有於禁止臨時停車處所
    停車之違規事實，應可認定。雖異議人辯稱僅停車不到二分鐘云云，惟依前開通
    知單及違規採證照片所示，其違規行為屬實，惟其違規之行為既已完成，則違規
    停放久暫僅是違規情節輕重，尚不影響認定其在禁止臨時停車之處所停車之違規
    事實，是其所辯，不足採信。
四、綜上所述，本件受處分人即異議人甲○○所有之前述自用小客車，有於上開時、
    地，經人駕駛而在禁止臨時停車處所停車違規行為既堪認定，移送機關即交通部
    公路總局嘉義區監理所台南監理站，乃據此並引用道路交通管理處罰條例第五十
    六條第一項第一款之規定，裁處異議人罰鍰新台幣九百元，於法即無違誤。至本
    件異議人所辯，經核並無理由，故應予以駁回。
五、據上論斷，應依道路交通案件處理辦法第十九條，裁定如主文。
中      華      民      國      九十二      年      六    月  二十七    日
                              臺灣臺南地方法院交通法庭
                                      法  官  洪士傑
右正本證明與原本無異。
如不服本裁定應於送達後五日內向本院提出抗告狀。
                                      書記官  陳金堂
中      華      民      國      九十二      年      六    月  三十     日


司法院資訊處製作；財團法人民間司法改革基金會備份。
